# 企业电商平台通过接入京东智采平台实现的销售适用总额法？

提问人：xiaoqingnian 时间：2021-01-16 18:33:04
我公司是一家新成立的公司，定位电子商务。我公司开发的采购商城网站（简称“商城”）通过接入京东的智采平台，获取其网站货物信息。客户（现阶段主要是集团内的成员单位）注册商城账号后，可在商城进行浏览商品，并生成订单。交易过程如下：
信息流:客户生成订单后，以订单实时价格与我公司进行结算（该价格与京东平台的价格一致），我公司依据客户提交的订单向京东进行货物采买。
货物流：京东收到订单需求直接发货给客户，因此我公司不会产生库存。也不会赚取中间差价。
资金流：京东给我公司开货物发票，我公司给客户开发票
合同：大多是零售业务，一般不签合同
请教陈版主@chenyiwei ，我公司收入确认适用总额法还是净额法？

回答人：chenyiwei
从你说的情况看，你公司属于供应链管理服务类平台，并非购销交易的发起者和主要责任人，也不承担存货风险，故采用净额法确认收入的可能性较大。